【裁判字號】    99,交聲,2960
【裁判日期】    991015
【裁判案由】    交管條例聲異
【裁判全文】
臺灣板橋地方法院交通事件裁定        99年度交聲字第2960號
原處分機關  交通部公路總局臺北區監理所
異  議  人
即受處分人  甲○○
上列異議人即受處分人因違反道路交通管理處罰條例案件，對於
交通部公路總局臺北區監理所99年9 月17日北監自裁字第裁40-C
Y0000000號處分聲明異議，本院裁定如下：
    主  文
異議駁回。
    理  由
一、原處分意旨略以：異議人即受處分人甲○○於民國99年7 月
    14日13時26分許，駕駛車牌號碼7779-KH 號自小客車，行經
    臺2 甲線5.5 公里處（往金山方向），因「汽車駕駛人行車
    速度，超過規定之最高時速（限速50公里、經測速時速67公
    里、超速17公里）」之違規事實，經臺北縣政府警察局金山
    分局執勤員警以照片採證方式逕行製單舉發，爰依道路交通
    管理處罰條例第40條之規定，處罰鍰新臺幣（下同）1,600
    元，並依同條例第63條第1 項第1 款（原處分漏引第1 款，
    應予補充）規定，記違規點數1 點。
二、本件聲明異議意旨略以：伊於該路段未見限速之警示標誌，
    且檢舉單位並未提供測速儀器之證明合格文件，該測速器材
    準確度可能有誤，且該段速限規定不合理等情，請求撤銷原
    處分云云。
三、按汽車駕駛人，行車速度，超過規定之最高時速，除有第43
    條第1 項第2 款情形外，處新臺幣（下同）1,200 元以上2,
    400 元以下罰鍰，並記違規點數1 點，道路交通管理處罰條
    例第40條前段、第63條第1 項第1 款分別訂有明文。次按汽
    車駕駛人之行為，經以科學儀器取得證據資料證明其行為違
    規，當場不能或不宜攔截製單舉發者，得逕行舉發；而該項
    之逕行舉發，應記明車輛牌照號碼、車型等可資辨明之資料
    ，以汽車所有人為被通知人製單舉發，道路交通管理條例第
    7 條之2 第1 項第7 款、第4 項亦分別定有明文。
四、經查：
（一）異議人即受處分人甲○○於99年7 月14日13時26分許，因
      駕駛車牌號碼7779-KH 號自小客車，行經臺2 甲線5.5 公
      里、最高限速時速50公里之路段，以時速67公里之車速行
      駛，超速17公里，經該處所設固定式雷達測速照相器測速
      、拍照後，臺北縣政府警察局金山分局員警逕行舉發之事
      實，有臺北縣政府警察局北縣警交大字第CY0000000 號舉
      發違反道路交通管理事件通知單影本1 紙及經雷達測速器
      所攝得之採證照片1 張附卷可稽，而本件採證照片，係規
      格為24.125GHz （K-Band）照相式，廠牌為GATSOMETER，
      型號為：（一）主機:RS-GS11、（二）天線：TYPE 24 ，
      器號為（一）主機：0160、（二）天線：3251之雷達測速
      照相儀器所攝，且該雷達測速儀業於99年2 月1 日經經濟
      部標準檢驗局檢定合格，檢定合格單號碼為MOGA0000000A
      ，MOGA0000000B，有效期限至100 年2 月28日等情，有經
      濟部標準檢驗局99年2 月1 日雷達測速儀檢定合格證書1
      紙在卷足憑，堪認該雷達測速儀器運作各項功能正常，且
      於測得異議人所有之上開車輛超速行駛之日，該具雷達測
      速儀尚在檢驗合格期限內，是上開雷達測速儀設備既經經
      濟部標準檢驗局檢驗合格，其準確性當無疑義，足認本件
      舉發並無錯認誤判之虞，異議人徒以前詞任意指摘，殊無
      可採。
（二）又異議人另辯稱於該路段未見限速之警示標誌云云。惟查
      ，本件舉發違規地點前約400 公尺（臺2 甲線5.9 公里往
      金山方向）處，已設有「常有測速照相」告示牌，該處地
      面亦繪有最高速限50公里之標線，且臺2 甲線9.2 公里及
      8.3 公里處（往金山方向）亦懸有行車時速限制50公里標
      誌，足供提醒用路人注意前方有照相設施，並應依速限標
      誌所規定速率行駛等情，此有臺北縣政府警察局金山分局
      以99年9 月1 日北縣警金交裁字第0990017522號函復說明
      詳實，並有本件臺2 甲線5.9 公里處（往金山方向）速限
      標誌及告示牌相關位置照片3 幀存卷可查，足見本件固定
      式雷達測速儀拍照採證之地點，符合道路交通管理處罰條
      例第7 條之2 第3 項「採用固定或非固定式科學儀器取得
      證據資料證明者，於一般道路須至少於100 公尺，於高速
      公路、快速公路須至少於300 公尺前，明顯標示」之規定
      ，異議人忽略此節，猶以前詞置辯，並無足採。
（三）至異議意旨所執該段速限規定不合理等情，乃交通法規立
      法妥適與否及交通主管機關之政策問題，非員警執法或本
      院判斷時所應考量，異議人尚不得依此主張解免其違反行
      政義務所應負之公法責任。準此，異議人既無法提出上開
      測速儀器所測得之數據有何錯誤之證明，亦無法提出其他
      證據使人對前揭違規事證產生合理懷疑，自難以其空言否
      認而推翻上開以科學方法嚴格取得之證據，本件舉發照片
      上所顯示之測速結果準確性應堪認定，是異議人上開所辯
      ，顯係卸責之詞，並無足採。
五、綜上所述，本件異議人違規事證明確。原處分機關依道路交
    通管理處罰條例第40條等規定，裁處異議人罰鍰1,600 元，
    ，並依同條例第63條第1 項第1 款規定，記違規點數1 點，
    核無違誤，異議人之異議為無理由，應予駁回。
據上論斷，應依道路交通案件處理辦法第19條，裁定如主文。
中    華    民    國    99    年    10   月     15    日
                     交通法庭      法  官     魏俊明
上列正本證明與原本無異。
如不服本裁定應於送達後5日內向本院提出抗告狀
                                   書記官     陳香君
中    華    民    國    99    年    10    月    18    日

司法院資訊處製作；財團法人民間司法改革基金會備份。
